臺灣新北地方法院民事裁定
111年度亡字第110號
聲  請  人  臺灣新北地方檢察署(音股)
相  對  人  黃義明    籍設新北市○○區○○○道0段0號0樓                        (即新北市三重戶政事務所)

上列聲請人因宣告黃義明死亡事件，聲請公示催告，本院裁定如
下：
    主  文
准對失蹤人黃義明(男，民國00年0月0日生，身分證統一編號：Z
000000000號，失蹤時最後設籍地址：新北市○○區○○○道0段0號6
樓)為宣告死亡之公示催告。
該失蹤人黃義明應於本公示催告揭示於法院公告處或資訊網路之
翌日起貳個月內，向本院陳報現尚生存，如不陳報，本院將宣告
其為死亡。
無論何人，凡知該失蹤人黃義明之生死者，均應於上開期間內，
將其所知之事實，陳報本院。
    理  由
一、聲請意旨略以：失蹤人黃義明於民國00年0月0日出生，為80
    歲以上之人，因行方不明，自67年6月21日起經列為失蹤人
    口後，迄今已逾3年仍未尋獲等情，爰依法聲請對黃義明為
    死亡宣告之公示催告等語。
二、按失蹤人失蹤滿7年後，法院得因利害關係人或檢察官之聲
    請，為死亡之宣告；失蹤人為80歲以上者，得於失蹤滿3年
    後，為死亡之宣告，民法第8條第1項、第2項分別定有明文
    。次按修正之民法總則第8 條之規定，於民法總則施行後修
    正前失蹤者，亦適用之。但於民法總則修正前，其情形已合
    於修正前民法總則第8條之規定，不在此限，民國71年1月4
    日修正後之民法總則施行法第3條第3項定有明文。再按法院
    准許宣告死亡之聲請者，應公示催告；公示催告應揭示於法
    院公告處、資訊網路及其他適當處所；法院認為必要時，並
    得命登載於公報或新聞紙，或用其他方法公告之。又前開陳
    報期間，自揭示之日起，應有6個月以上。失蹤人滿百歲者
    ，其陳報期間，得定為自揭示之日起2個月以上，家事事件
    法第156條、第130條第3至5項定有明文。
三、經查，聲請人主張之上開事實，業據聲請人提出新北市三重
    戶政事務所111年10月17日函、明細戶籍資料查詢結果、內
    政部移民署111年9月15日函、全民健保資料查詢結果、新北
    市三重區公所111年9月16日函、新北市政府社會局111年9月
    16日函、勞動部勞工保險局111年9月15日函、新北市政府殯
    葬管理處111年9月19日函、臺北市殯葬管理處111年9月19日
    函、戶籍資料等件為證，並經本院職權查詢失蹤人財產所得
    資料、前案紀錄、在監在押紀錄之結果，均查無資料，此有
    稅務電子閘門財產所得調件明細表、臺灣高等法院被告前案
    紀錄表、在監在押全國紀錄表在卷可稽，堪認聲請人前揭主
    張為真實，是本件聲請，核與上開規定相符，應予准許。
四、依家事事件法第156條，裁定如主文。
中　　華　　民　　國　　111 　年　　11　　月　　7 　　日
                  家事第二庭  法  官  陳秋君
以上正本係照原本作成。　　　　　　　　　
如對本裁定抗告須於裁定送達後10日內向本院提出抗告狀，並應
繳納抗告費新臺幣1,000元整。
中　　華　　民　　國　　111 　年　　11　　月　　8 　　日
                              書記官  林宜宣